Inventaris van het archief van de Nederlandse Ambassade in Tsjaad, 1965-1974
Nationaal Archief, Den Haag
Indien u zich bevindt in de studiezaal en een tafelnummer heeft ontvangen kunt u dit nummer vermelden. Als u geen tafelnummer heeft kunt u tafelnummer 777 laten staan
Vervolgens bevestigt u uw reservering door deze te versturen.
Verwant materiaal
Beschikbaarheid van kopieën
Bijlagen
Deze concordans (omnummeringstabel) verwijst naar de archiefcode van het Ministerie van Buitenlandse Zaken en de inventarisnummers van het archief van de Nederlandse Ambassade in Tsjaad over de periode 1965 - 1974.
Concordans van archiefcode Buitenlandse Zaken naar inventarisnummer.
- 1
281.11 2
321.210.2 3
413.13 4
431 5
600 6
610.3 7
610.22 8
614.01 9
610.3 10
811.2 11
911.30 12
911.23 13
911.31 14
912.20 15
912.20 16
912.20 17
912.20 18
912.20 19
912.20 20
912.20 21
913.3 22
996 23
Beschrijving van de series en archiefbestanddelen
- Algemeen, 0.
  - Dossierinventaris van het archief van de Nederlandse Ambassade in Tsjaad over de periode 1965 - 1974., 1; 1 omslag
- Protocol, 2.
  - Stukken betreffende het aanbieden van geloofsbrieven door achtereenvolgens de ambassadeurs J.B.S. Lankamp, W.S.J. Campagne en L.G. Gelpke aan de autoriteiten van Tsjaad., 1966 - 1973; 2; 1 omslag
- Juridische aangelegenheden, 3.
  - Stukken betreffende de nationaliteitswetgeving in Tsjaad., 1961 - 1964; 3; 1 omslag
- Aangelegenheden van openbare orde, gezondheidszorg, 4.
  - Stukken betreffende de voorschriften voor het verkrijgen van een visum voor Tsjaad en de totstandkoming van een overeenkomst tot het afschaffen van de visumplicht tussen Tsjaad en de Benelux., 1961 - 1974; 4; 1 omslag
  - Stukken betreffende de openbare gezondheidszorg in Tsjaad., 1966 - 1971; 5; 1 omslag
- Economie, 6.
  - Stukken betreffende het opstellen van economische rapportages over Tsjaad., 1959 - 1974; 6; 1 omslag
  - Stukken betreffende de ontwikkelingshulp van Nederland aan Tsjaad., 1963 - 1974; 7; 1 omslag
  - Stukken betreffende de economische betrekkingen tussen Tsjaad en andere landen., 1967 - 1972; 8; 1 omslag
  - Stukken betreffende de wegenbouw in Tsjaad., 1968 - 1971; 9; 1 omslag
  - Stukken betreffende het universitair project GUA 6 inzake een onderzoek naar de mazaïkvirusziekte in de katoen., 1971 - 1974; 10; 1 omslag
- Culturele aangelegenheden, 8.
  - Stukken betreffende het beheer van de natuurparken in Tsjaad., 1973 - 1974; 11; 1 omslag
- Staatkunde, internationale organisaties, 9.
  - Staatkunde, 9.1.
    - Stukken betreffende de binnenlandse politieke ontwikkelingen in Tsjaad., 1960 - 1974; 12-14; 1 pak en 2 omslagen
      - Algemeen, 1960 - 1973, 12; pak
      - Kabinetswijzigingen, 1962 - 1973, 13
      - Politieke partijen, 1964 - 1974, 14
    - Stukken betreffende de diplomatieke betrekkingen van Tsjaad met andere landen., 1961 - 1974; 15-21; 7 omslagen
      - Algemeen, 1962 - 1974, 15
      - Frankrijk, 1968 - 1974, 16
      - Libië, 1968 - 1974, 17
      - Nederland, 1961 - 1970, 18
      - Oostbloklanden, uitgezonderd Oost-Duitsland, 1967 - 1969, 19
      - Oost-Duitsland, 1971, 20
      - Soedan, 1967 - 1969, 21
    - Stukken betreffende de deelname van Tsjaad aan de Commission du Bassin du Lac Tchad, opgericht door Kameroen, Tsjaad, Niger en Nigeria, met als doel de verbetering van de regionale samenwerking op het gebied van landbouw en veeteelt in de zone om het Tsjaadmeer., 1966 - 1974; 22; 1 pak
  - Internationale organisaties, 9.2.
    - Stukken betreffende de projecten in Tsjaad die worden gefinancierd door het Europees Ontwikkelingsfonds (EOF)., 1971; 23; 1 omslag